# 有关权益法问题的请教

提问人：xuzhenm 时间：2017-03-08 19:56:40
请教陈老师及各位大神，在非同一控制下长投的初始入账价值与所享有被投资净资产份额的差额在合并层面上确认营业外收入，那在长投的后续处理中也有关于初始投资成本与所享有被投资公司净资产份额的比较，如果长投小于被投资公司净资产公允价的份额，需要增加长投，同时增加营业外收入，我现在的疑问是后续计量中调增长 投是在母公司的账面上还是在合并报表底稿里？这和非同一下的初始计量中在合并层面确认营业外收入有什么区别？

回答人：chenyiwei
“初始投资成本与所享有被投资公司净资产份额的比较”属于初始计量范畴，后续计量中不涉及。你说的情况是否与后续增资有关？请把背景说清楚。但如果已经取得控制权，则后续追加投资就是按成本计量，合并报表层面将差额调整资本公积，不会再出现调整营业外收入的情况。

提问人：xuzhenm 时间：2017-03-09 21:49:14
陈版您好，您看我理解的对不，如果在非同一控制下形成的企业合并，如果投资成本小于被投资单位净资产公允价的份额，我的长投的初始投资成本按出的钱做长投的成本，长投初始投资成本与所享有被投资单位净资产份额间的差额，确认合并报表层面的营业外收入；那如果我只取得被投资单位30%的股权，支付价款 6000 万，对方可辨认的净资产公允价2.4亿，按30%的持股比例确认应享有的是 7200 万，那现在初始投资成本与可辨认净资产公允价份额间的差额 1200 万，如果这样的情况，针对我长投成本应该是多少？是6000 万还是 7200 万？那这个营业外收入是体现在个别报表层面还是合并报表层面？

回答人：chenyiwei
对权益法核算的合营企业和联营企业，投资成本小于获取可辨认净资产公允价值份额的差额应直接在个别报表层面确认为营业外收入。这与对子公司非同一控制下合并形成的负商誉只在合并报表层面确认为营业外收入不同。